【裁判字號】    98,上訴,2397
【裁判日期】    980630
【裁判案由】    毒品危害防制條例
【裁判全文】
臺灣高等法院刑事判決                98年度上訴字第2397號
上  訴  人
即  被  告  甲○○
                    （現於臺灣臺北監獄臺北分監執行中）
上列上訴人因違反毒品危害防制條例案件，不服臺灣板橋地方法
院98年度訴字第1197號，中華民國98年4月28日第一審判決（起
訴案號：臺灣板橋地方法院檢察署98年度毒偵字第1539號），提
起上訴，本院判決如下：
    主  文
上訴駁回。
    理  由
一、按依刑事訴訟法第350條、第361條、第362條、第367條規定
    ，不服地方法院之第一審判決而上訴者，須提出上訴書狀，
    並應敘述具體理由，為上訴必備之程式。倘所提出之書狀未
    敘述上訴理由，或僅曾以言詞陳述上訴理由者，均應於上訴
    期間屆滿後20日內補提理由書於第一審法院。第一審法院經
    形式審查，認逾期未補提上訴理由者，應定期間先命補正；
    逾期未補正者，為上訴不合法律上之程式，應以裁定駁回。
    又雖已提出上訴理由，但所提非屬具體理由者，則由第二審
    法院以上訴不合法律上之程式，判決駁回。而所謂具體理由
    ，必係依據卷內既有訴訟資料或提出新事證，指摘或表明第
    一審判決有何採證認事、用法或量刑等足以影響判決本旨之
    不當或違法，而構成應予撤銷之具體事由，始克當之（例如
    ：依憑證據法則具體指出所採證據何以不具證據能力，或依
    憑卷證資料，明確指出所為證據證明力之判斷如何違背經驗
    、論理法則），若僅泛言原判決認定事實錯誤、違背法令、
    量刑失之過重或輕縱，而未依上開意旨指出具體事由，或形
    式上雖已指出具體事由，然該事由縱使屬實，亦不足以認為
    原判決有何不當或違法者（例如：對不具有調查必要性之證
    據，法院未依聲請調查亦未說明理由，或援用證據不當，但
    除去該證據仍應為同一事實之認定），皆難謂係具體理由，
    俾與第二審上訴制度旨在請求第二審法院撤銷、變更第一審
    不當或違法之判決，以實現個案救濟之立法目的相契合，並
    節制濫行上訴（最高法院97年度臺上字第892號判決要旨參
    照）。是上訴人之上訴書狀或補提之上訴理由書，雖有敘述
    上訴理由，惟並未具體敘述第一審判決有上述違法、不當情
    形，或形式上雖已指出具體事由，然該事由縱使屬實，亦不
    足以認為原判決有何不當或違法者，即與未敘述具體理由無
    異，其所為上訴，即不符合上訴之法定要件。
二、上訴狀意旨略以：上訴人即被告甲○○，施用第一、二級毒
    品，經原審判決應執行有期徒刑壹年，實顯過重。上訴人於
    原審皆坦白承認有施用第一、二級毒品之事實，更於庭訊中
    ，請求鈞長能依刑法第59條減輕其刑，上訴人雖屬累犯，但
    已深知吸毒之影響己身健康，實感悔悟，請鈞長能依上訴人
    前述理由依刑法第57條、第59條之要件酌減其刑云云。
三、查本案原審判決認被告違反毒品危害防制條例第10條第1項
    施用第一級毒品罪，以及同條例第10條第2項施用第二級毒
    品罪；又被告有原審犯罪事實欄所載前科執行情形，有本院
    被告前案紀錄表1份在卷可憑，其於前案有期徒刑執行完畢
    後5年內，故意再犯有期徒刑以上之本罪，為累犯，依法加
    重其刑；並審酌被告前已有多次施用毒品之前科紀錄，並先
    後經觀察、勒戒及強制戒治之戒毒療程，始終未能戒除毒品
    之誘惑，且其正值壯年，尚有謀生能力，竟不思努力工作，
    尋求正常生活，一再沾染施用二種毒品之惡習，戕害身心不
    淺，並衡諸其生活狀況、施用毒品之手段、動機等一切情狀
    ，分別量處有期徒刑8月、有期徒刑5月，應執行有期徒刑1
    年。原審已依刑法第57條各款情形予以斟酌，核其認事用法
    並無違誤，量刑亦稱妥適。
四、上訴人上訴意旨泛稱略以：原審判決，實顯過重云云，經查
    ，被告雖於原審坦承上開施用毒品犯行，惟被告前已有施毒
    品等前科，又於前案有期徒刑執行完畢後5年內，仍再犯本
    件施用第一級毒品、第二級毒品等犯行，原審判處有期徒刑
    8月、有期徒刑5月，應執行有期徒刑1年，尚難謂過重；另
    按刑法第59條之酌量減輕其刑，必須犯罪另有其特殊之原因
    與環境等等，在客觀上足以引起一般同情，認為即予宣告法
    定最低刑期猶嫌過重者，始有其適用（最高法院69年度台上
    字第291號裁判要旨參照），本件被告前已有施用毒品前科
    ，仍無法戒除毒癮，明知不得施用毒品仍予施用，在客觀上
    實不足以引起一般同情，自無刑法第59條之適用，上訴人請
    求依刑法第59條酌減其刑，亦屬無據。綜上所述，上訴人所
    述不足以認為原判決有何不當或違法者，即與未敘述具體理
    由無異，其所為上訴，即不符合上訴之法定要件，爰不經言
    詞辯論予以駁回。
五、據上論斷，應依刑事訴訟法第367條前段、第372條，判決如
    主文。
中    華    民    國    98    年    6     月    30    日
                  刑事第六庭審判長法  官  林堭儀
                                  法  官  張明松
                                  法  官  吳淑惠
以上正本證明與原本無異。
施用第一級毒品罪部分如不服本判決應於收受送達後10日內向本
院提出上訴書狀，其未敘述上訴之理由者並得於提起上訴後10日
內向本院補提理由書（均須按他造當事人之人數附繕本）「切勿
逕送上級法院」。
其餘不得上訴。
                                  書記官  陳雅加
中    華    民    國    98    年    7     月    1     日


司法院資訊處製作；財團法人民間司法改革基金會備份。
